【裁判字號】    90,訴,1532
【裁判日期】    900810
【裁判案由】    毒品危害防制條例
【裁判全文】
臺灣臺中地方法院刑事判決                          九十年度訴字第一五三二號
    公  訴  人  台灣台中地方法院檢察署檢察官
    被      告  甲○○
右列被告因毒品危害防制條例案件，經檢察官提起公訴（九十年度毒偵字第三○四三
號），本院判決如左：
    主      文
甲○○連續施用第一級毒品，累犯，處有期徒刑壹年貳月，扣案之海洛因壹包（驗後
淨重壹點貳參公克）沒收銷燬之；又連續施用第二級毒品，累犯，處有期徒刑陸月，
扣案之安非他命壹包（毛重壹點貳公克、含袋重）沒收銷燬之。主刑部分應執行有期
徒刑壹年陸月。
    事      實
一、甲○○前因竊盜及搶奪罪，分別於民國（下同）八十八年八月六日、八十八年六
    月九日，經本院及台灣高等法院台中分院分別判處有期徒刑十月、十月，嗣均經
    確定，經定應執行刑為有期徒刑一年七月，甫於八十九年十二月二十六日執行完
    畢。其又前因施用毒品，經本院分別以八十八年度毒聲字第三三五四號、八十九
    年度毒聲字第六二九二號（公訴人誤載為八十九年度偵字第一三五四七號）裁定
    送觀察、勒戒後，均無繼續施用毒品傾向，於八十八年六月二十三日、八十九年
    十一月七日，經台灣台中地方法院檢察署檢察官分別以八十八年度偵字第一三五
    四七號、八十九年度毒偵字第六八三五號為不起訴處分確定。詎甲○○猶不知悔
    改，復基於施用毒品海洛因及安非他命之概括犯意，均自九十年六月一日起至同
    年六月七日下午某時許止，在台中市○○區○○里○○○路○段八九巷一弄十七
    號其住處等地，以將海洛因與水稀釋，再用針筒注射之方式，另將安非他命置於
    其自製之吸食器內下面用火加熱使產生氣體予以吸用之方式，連續施用第一級毒
    品海洛因（約一天二次）及第二級毒品安非命（約二天吸用一次）多次。嗣於九
    十年六月八日凌晨二時許，甲○○騎乘機車經台中市○○路與成功路口時，為警
    臨檢，於其機車前置物箱內扣得其所有之海洛因乙包（驗後淨重一．二三公克）
    、安非他命乙包（毛重一點二公克、含袋重），並採其尿液送驗，結果安非他命
    及嗎啡均呈陽性反應。
二、案經台中市警察局第一分局報請台灣台中地方法院檢察署檢察官偵查起訴。
    理      由
一、右揭事實業據被告甲○○於警訊、偵查及審理中均供承不諱。且被告於上開時地
    為警採其尿液送驗結果安非他命及嗎啡均呈陽性反應，此有卷附之尿液檢驗報告
    單乙紙可稽（偵查卷第三十二頁）。復有扣案之被告所有之海洛因乙包（驗後淨
    重一．二三公克，此有法務部調查局九十年七月十七日、（９０）陸（一）字、
    00000000號鑑定通知書乙紙可稽）、安非他命乙包（毛重壹點貳公克、
    含袋重），可資佐證。足見被告之自白，核與事實相符，堪信為真實。又查，被
    告前因施用毒品，經本院分別以八十八年度毒聲字第三三五四號、八十九年度毒
    聲字第六二九二號裁定送觀察、勒戒後，均無繼續施用毒品傾向，於八十八年六
    月二十三日、八十九年十一月七日，經台灣台中地方法院檢察署檢察官分別以八
    十八年度偵字第一三五四七號、八十九年度毒偵字第六八三五號為不起訴處分確
    定之事實，亦有卷附之台灣台中地方法院檢察署刑案資料查註紀錄表及台灣高等
    法院被告全國前案紀錄表可稽。綜上所述，本件事證明確，被告犯行堪以認定。
二、核被告所為，係犯毒品危害防制條例第十條第一、二項之施用第一、二級毒品罪
  。其施用毒品海洛因、安非他命前後持有之低度行為，應為施用之高度行為所吸
    收，不另論罪。被告多次施用毒品海洛因及安非他命之犯行，均時間緊接，所犯
    構成要件相同，均顯係基於概括之犯意反覆為之，為連續犯，均應以一罪論，並
    加重其刑。又其所犯二罪間，犯意各別，犯罪構成要件互異，應分論併罰。查被
    告前因犯竊盜及捨奪罪，分別於八十八年八月六日、八十八年六月九日，經本院
    及台灣高等法院台中分院分別判處有期徒刑十月、十月，嗣均經確定，經定應執
    行刑為有期徒刑一年七月，甫於八十九年十二月二十六日執行完畢之事實，亦上
    開刑案查註紀錄表及被告全國前案紀錄表各乙份在卷可憑，其於五年以內再犯本
    件有期徒刑以上之罪，為累犯，應依刑法第四十七條之規定加重其刑。上開二種
    加重原因，事由不同，遞加之。爰審酌被告前已有二次觀察、勒戒之紀錄，再犯
    本件犯行，實不知檢束行為，及其犯罪之目的、動機、手段、所生危害、犯後態
    度尚稱良好等一切情狀，爰分別量處如主文所示之刑，並定其應執行之刑。至扣
    案之第一級毒品海洛因乙包（驗後淨重一．二三公克）、第二級毒品安非他命乙
    包（毛重一點二公克、含袋重），應依毒品危害防制條例第十八條第一項前段之
    規定，宣告沒收銷燬之。
據上論斷，應依刑事訴訟法第二百九十九條第一項前段，毒品危害防制條例第十條第
一、二項、第十八條第一項前段、第二十條第三項前段，刑法第十一條前段、第五十
六條、第四十七條、第五十一條第五款，判決如主文。
中      華      民      國      九十     年      八     月      十      日
                                            臺灣台中地方法院刑事第三庭
                                                法  官  陳  添  喜
右正本證明與原本無異。
如不服本判決，應於判決送達後十日內向本院提出上訴狀，上訴於臺灣高等法院臺中
分院( 須附繕本 )。
                                               書記官
中      華      民      國      九十     年      八     月      十      日
附錄論罪科刑法條全文：
毒品危害防制條例第十條：
施用第一級毒品者，處六月以上五年以下有期徒刑。
施用第二級毒品者，處三年以下有期徒刑。


司法院資訊處製作；財團法人民間司法改革基金會備份。
